【裁判字號】    90,交聲,212
【裁判日期】    900731
【裁判案由】    聲明異議
【裁判全文】
臺灣高雄地方法院交通事件裁定                      九十年度交聲字第二一二號
    原處分機關  高雄巿交通事件裁決所
    受 處分 人  甲○○
    即 異議 人
右列異議人因違反道路交通管理處罰條例案件，對於高雄市交通事件裁決所於九十年
二月十六日所為之處分 (原處分案號：高市交裁字第三二─000000000號)
，聲明異議，本院裁定如左：
    主  文
原處分撤銷。
甲○○汽車駕駛人，在道路收費停車處所停車，不依規定繳費，處罰鍰新臺幣陸佰元
。
    理  由
一、異議意旨略以：異議人就本件違規事實並不爭執，惟本件違規舉發通知單並未合
    法送達予異議人，即逕行裁罰，為此聲明異議等語。
二、按汽車駕駛人，在道路收費停車處所停車，不不依規定繳費者，處新臺幣（下同
    ）六百元以上一千二百元以下罰鍰；又本條例所定罰鍰之處罰，行為人接獲違反
    道路交通管理事件通知單後，應於十五日內，到達指定處所聽候裁決。但行為人
    認為舉發之事實與違規情形相符者，得不經裁決，逕依各該條款罰鍰最低額，自
    動向指定之處所繳納結案。再者，逕行舉發違反道路交通管理事件，經汽車所有
    人依通知單之應到案日期前到案，並告知違規駕駛人姓名、身分證統一編號及住
    址者，處罰機關應即另行通知違規駕駛人到案依法處理；逾應到案日期，處罰機
    關應依本條例第八十五條第三項規定處罰該汽車所有人，道路交通管理處罰條例
    第五十六條第一項第一款、第九條第一項、交通管理事件統一裁罰標準及處理細
    則第二十四條分別定有明文。又對於違反道路交通管理處罰條例之行為，逕行舉
    發者，應按已查明之資料填註車牌號碼、車輛種類、車主姓名或名稱及地址，並
    於通知單上方空白處加註逕行舉發之文字後，由舉發機關送達被通知人；處理違
    反道路交通管理事件，有關文書送達之程序，準用刑事訴訟法送達之規定，道路
    交通管理處罰條例第四十條第一項、違反道路交通管理事件統一裁罰標準及處理
    細則第十一條第一項第二款、第五條分別亦有明定。
三、經查：本件車牌號碼ＸＥ—四三七九號自小客車，曾於民國八十九年二月八日下
    午三時四十九分許，在台北市○○街之收費停車處所停車，不依規定繳費之事實
    ，固不爭執，惟原舉發機關（即台北市政府停車管理處）掣以舉發該交通違規事
    件之北市交停字第000000000號舉發違反道路交通管理事件通知單，係
    以高雄市前金區○○○路一○二號十樓之一為送達地，因投遞未果退回臺北市停
    車管理處，此有該違規通知單及台北市停車管理九十年六月七日北市停四字第九
    ○六二三六二七○○號函及附件在卷可稽，足徵異議人辯稱其未收受違規通知單
    ，應屬可信。從而，原處分機關據以裁罰之違規事實雖屬真實，然其漏未審酌本
    件舉發違反道路交通管理事件通知單於裁決前並未合法送達，致異議人喪失於收
    受前開通知單後十五日內自動依最低額繳納罰鍰之利益，應認本件異議為有理由
    ，爰撤銷原處分，並自為裁罰如主文所示，以期適法。
三、據上論斷，應依道路交通案件處理辦法第二十條，裁定如主文。
中      華      民      國    九十      年      七      月    三十一    日
                            臺灣高雄地方法院交通法庭
                                法  官  廖  純  卿
右正本證明與原本無異。
如不服本裁定，應於裁定送達後五日內，向本院提出抗告狀。
                                書記官    林孝聰
中      華      民      國      九十      年      八      月      二    日
右為正本，係照原本作成，證明與原本無異。
如不服本裁定，應於送達後五日內，向本院提出抗告狀。


司法院資訊處製作；財團法人民間司法改革基金會備份。
